【裁判字號】    99,抗,41
【裁判日期】    990317
【裁判案由】    拍賣抵押物
【裁判全文】
臺灣桃園地方法院民事裁定                99年度抗字第41號
抗  告  人  乙○○
相  對  人  台新國際商業銀行股份有限公司
法定代理人  甲○○
上列當事人間拍賣抵押物事件，抗告人對於民國99年1 月27日本
院簡易庭司法事務官所為99年度司拍字第11號裁定，提起抗告，
裁定如下：
    主  文
抗告駁回。
抗告程序費用新臺幣壹仟元由抗告人負擔。
    理  由
一、按扺押權人，於債權已屆清償期而未清償者，得聲請法院拍
    賣抵押物，就其賣得價金而受清償，民法第873 條第1 項定
    有明文。又按聲請拍賣抵押物，原屬非訟事件，法院所為准
    許與否之裁定，無確定實體法上法律關係存否之性質，於債
    權及抵押權之存否，並無既判力。故祇須其抵押權已經依法
    登記，且債權已屆清償期而未受清償，法院即應為准許拍賣
    之裁定。至當事人對於此項法律關係或實際上之清償期有無
    變更等，有所爭執時，不妨提起訴訟以求解決，殊不容依抗
    告程序聲明不服（最高法院58年台抗字第524 號判例意旨參
    照）。
二、抗告意旨略以：抗告人因個人薪資問題於民國98年11月14日
    及同年12月14日2 期分期貸款未繳，已向相對人銀行之承辦
    人員說明，並非有意拖欠，同時與該銀行承辦人員達成協商
    ，已於99年1 月4 日補齊貸款，目前仍正常繳款中，就本件
    而言，並非已屆清償期而未清償，為此提起抗告，並聲明：
    原裁定廢棄，並駁回相對人之拍賣抵押物聲請等語。
三、本件相對人主張：抗告人於96年12月13日以原裁定主文第1
    項附表所示之不動產為向相對人所負債務之擔保，設定最高
    限額新臺幣（下同）120 萬元之抵押權。茲因抗告人自98年
    10月14日起未依約繳納本息，尚積欠相對人926,842 元（下
    爭系爭債權），已屆清償期而未清償，而向本院聲請准許拍
    賣抵押物等語。
四、查，相對人主張之上開事實，核與其所提出之他項權利證明
    書、抵押權設定契約書、土地及建物登記第二類謄本、借款
    借據暨約定書、動撥申請書等證物相符，故原裁定據以准許
    相對人拍賣抵押物之聲請，即無不當。至於抗告人指摘系爭
    債權因薪資問題導致分期付款遲延繳納，其與相對人之承辦
    人達成協商，並於99年1 月4 日補齊貸款等情，因均屬實體
    法上法律關係存否之認定事項，非本件非訟事件所得審究；
    況抗告人亦未提出其與相對人間有期後清償協議及應清償數
    額之相關證據。是依首揭說明，應由抗告人另行起訴以求解
    決。茲乃提起起抗告，請求廢棄原裁定云云，不能謂有理由
    ，應予駁回。
五、依非訟事件法第46條、第21條第2 項、第24條第1 項、民事
    訴訟法第495 條之1 第1 項、第449 條第1 項、第78條，裁
    定如主文。
中    華    民    國    99    年    3     月    17    日
          民事第三庭  審判長法  官  黃漢權
                            法  官  陳筱蓉
                            法  官  毛彥程
以上正本係照原本作成。
本裁定除以適用法規顯有錯誤為理由，並經本院許可外，不得再
抗告。如提起再抗告，應於收受後10日內，向本院提出再抗告狀
，並繳納再抗告費新台幣1,000 元。
中    華    民    國    99    年    3     月    18    日
                            書記官  伍幸怡

司法院資訊處製作；財團法人民間司法改革基金會備份。
